# 以对第三方的债权出资的处理方式

提问人：cherry_55 时间：2016-11-25 13:59:17
某新设的国有公司 其中一股东拟以其持有的对其他单位的委托贷款作为出资额的一部分 该委托贷款中有一部分逾期贷款 收回难度较高 问题一 这笔债权出资是否需要评估作价 还是按照协议 可以直接账面价值为准入账 问题二 该出资是否可以账面价值入账 同时增加注册资本和资本公积等相关科目 之后根据贷款实际情况分析计提减值准备 该减值准备是直接列示于利润表还是冲减所有者权益科目 问题三 是否可以先评估 然后根据评估价格（基本等于将坏账部分剔除）入账 增加注册资本和资本公积科目

回答人：chenyiwei
根据《公司注册资本登记管理规定（ 2014 年修订）》（国家工商行政管理总局令第 64 号）第七条： 　　第七条 债权人可以将其依法享有的对在中国境内设立的公司的债权，转为公司股权。 　　转为公司股权的债权应当符合下列情形之一： (一)债权人已经履行债权所对应的合同义务，且不违反法律、行政法规、国务院决定或者公司章程的禁止性规定； (二)经人民法院生效裁判或者仲裁机构裁决确认； (三)公司破产重整或者和解期间，列入经人民法院批准的重整计划或者裁定认可的和解协议。 　　用以转为公司股权的债权有两个以上债权人的，债权人对债权应当已经作出分割。 　　债权转为公司股权的，公司应当增加注册资本。
由于此次出资的债权的可收回金额与名义金额差异较大，相当于非货币财产出资，故应经过评估，按评估值入帐并相应增加被出资公司的实收资本和资本公积。后续如果进一步发生减值，则减值损失计入被投资公司的损益。

提问人：cherry_55 时间：2016-11-28 14:07:38
首先 谢谢 陈版主的回复 再就是 对于作为出资的债权 是出资人用持有的其他企业的债权对本公司出资 也就是以对第三方的债权对本公司出资 这种出资形式也是可以的吗

回答人：chenyiwei
按照上述规定，应当是允许的。原先《公司债权转股权登记管理办法》（国家工商行政管理总局令第 57 号）不允许以股东对第三方的债权对本公司出资，现在 64 号令修改后应该是允许的。

提问人：cherry_55 时间：2016-11-28 14:25:32
陈版主 再补充咨询一个问题 A单位以其持有的其他公司的股权债权对我们出资 但是A的出资资产是委托给一个信托公司管理的 有利息收入和分红收入 但是目前还没有开始资产和账务的交接 核算和管理还在信托公司 只在今年上半年的时候签订了一个资产划转协议那么在这种情况下 这部分信托资产包括其产生的利息收入和分红收入在年度决算时是要汇总进公司报表吗？是从划转协议之后开始汇总报表吗？还是需要在交接完毕之后再汇总报表

回答人：chenyiwei
这种情况实际上是以信托权益出资，而不是以债权出资。我理解在实际完成交接（按该信托的相关协议在信托公司办理完毕信托份额转让的登记手续）后才能认为财产权已经转移。相应地信托收益要到划转完成后才能纳入核算。